【裁判字號】    89,易,439
【裁判日期】    890320
【裁判案由】    贓物等
【裁判全文】
臺灣高雄地方法院刑事判決                          八十九年度易字第四三九號
    公  訴  人  臺灣高雄地方法院檢察署檢察官
    被      告  乙○○
右列被告因贓物等案件，經檢察官提起公訴（八十八年度偵字第二九八六七號），本
院判決如左：
    主  文
乙○○意圖為自己不法之所有，侵占遺失物，科罰金參佰元，如易服勞役，以參佰元
折算壹日。又收受贓物，科罰金伍佰元，如易服勞役，以參佰元折算壹日。應執行罰
金柒佰元，如易服勞役，以參佰元折算壹日。
    事  實
一、乙○○於民國八十八年十一、二月間某日，在高雄縣鳳山市○○○路上某處，拾
    獲不詳人士遺失之手錶一個、雞精十瓶等物，竟意圖為自己不法之所有，將上開
    物品侵占入己。又另行起意，明知車號ＯＯＺ－０一三號之山葉牌重機車係贓車
    （該車為甲○○所有，於八十八年十一月二十六日下午三時三十分許，在高雄市
    ○○○路金銀島購物中心前遭年籍姓名均不詳之人竊取），而仍於同年十二月七
    日，向年籍姓名不詳綽號「阿宏」者商借騎用。當日晚間九時許，乙○○在高雄
    縣鳳山市○○○路六七九號前正欲牽走上開機車時，為警查獲，當場並自其身上
    扣得上開手錶、雞精等物。
二、案經內政部警政署高雄港務警察所報請臺灣高雄地方法院檢察署檢察官偵查起訴
    。
    理  由
一、訊據被告乙○○固坦承於右揭時地，拾獲手錶、雞精等物，並將之侵占入己，及
    在五甲二路上欲牽走前開贓車時為警查獲等事實，惟否認收受贓車犯行。辯稱：
    伊不記得云云。經查，被告侵占前開手錶、雞精等物之事實，業據其坦承不諱，
    並有上開物品扣案可資佐證，其侵占犯行，已足認定。再者，車號ＯＯＺ－０一
    三號之山葉牌重機車原係甲○○所有，於八十八年十一月二十六日下午三時三十
    分許，在高雄市○○○路金銀島購物中心前遭年籍姓名均不詳之人竊取等情，業
    據證人甲○○在警訊中指述翔實，並有車輛協尋受理報案單、車輛竊盜資料個別
    查詢報表影本各一份附卷可稽，足認該機車確係贓車無誤；而被告於八十八年十
    二月七日，在高雄縣鳳山市○○○路六七九號前，持由年籍姓名不詳者綽號「阿
    宏」者所交付之鑰匙，正欲上前騎走前開機車，即為警查獲等情，有內政部警政
    署高雄港務警察所報告書可佐，參以被告自承：伊沒有看證件，不知道「阿宏」
    等語，顯見明知機車來路不明，仍予收受，所辯不知情云云，自不足採。此外並
    有贓物領據一紙附卷可稽。綜上所述，本件事證明確，被告犯行堪予認定。
二、核被告乙○○所為，係犯刑法第三百三十七條之侵占遺失物罪，及同法第三百四
    十九條第一項之收受贓物罪。所犯二罪間犯意個別，罪名互異，應予分論併罰。
    爰審酌被告犯罪之動機、手段，其有輕度智障，有奇美醫院診斷證明書可稽，智
    識程度不高，所侵占之物為手表、雞精十瓶，財物價值不高，及犯罪後態度良好
    等一切情狀，分別量處如主文所示之刑，並合併定其應執行之刑。扣案手錶、雞
    精等物係被告拾獲，尚非其所有，不予宣告沒收。
據上論斷，應依刑事訴訟法第二百九十九條第一項前段，刑法第三百三十七條、第三
百四十九條第一項、第四十二條第一項、第五十一條第七款，罰金罰鍰提高標準條例
第一條前段、第二條，判決如主文。
本案經檢察官蔡國卿到庭執行職務。
中        華        民        國    八十九    年    三    月    二十    日
                                  臺灣高雄地方法院刑事第三庭
          法  官  陳  彥  宏
右正本證明與原本無異。
如不服本判決，應於判決送達後十日內，向本院提出上訴狀。
                                      書記官  林  宜  正
中    華    民    國    八十九    年      三      月       二十一     日
附錄論罪科刑法條：
刑法第三百三十七條：
意圖為自己或第三人不法之所有，而侵占遺失物、漂流物或其他離本人所持有之物者
，處五百元以下罰金。
刑法第三百四十九條第一項：
意圖為自己或第三人不法之所有，以詐術使人將本人或第三人之物交付者，處五年以
下有期徒刑、拘役或科或併科一千元以下罰金。


司法院資訊處製作；財團法人民間司法改革基金會備份。
